ACORDAO-COMPLETO-2341350

ACÓRDÃO DE RELAÇÃO

ACÓRDÃO DE RELAÇÃO 1622/2019 ATA 4/2019 - PRIMEIRA CÂMARA

Acórdão 1622/2019-TCU-Primeira Câmara
VISTOS e relacionados estes autos de representação, apresentada pelo Conselho Regional de Enfermagem do Rio Grande do Sul – Coren/RS, informando acerca da instauração do PAD COREN-RS 1640/16 – TCE e dele encaminhando cópia integral, em atendimento ao disposto no art. 19-A da IN TCU 71/2012, procedimento esse que deu origem a processo de Tomada de Contas Especial em razão da identificação de prejuízos aos cofres daquele Conselho Regional, sob a gestão anterior, em decorrência de aplicação financeira no Fundo FIC Caixa Patrimônio Índ. de Preços, no período de janeiro a junho de 2013,
Considerando o aspecto de a documentação em tela preencher os requisitos legais e regulamentares, em especial o disposto no inc. III do art. 237 do Regimento Interno desta Casa e no § 1º do art. 103 da Resolução TCU 259/2014, para ser conhecida como Representação, passando-se ao exame de seu mérito;
Considerando, no entanto, o registro da Secex/RS de que a cópia de Tomada de Contas Especial parcial, referida acima, somente foi encaminhada a esta Corte no intuito de afastar eventual responsabilização por descumprimento do prazo previsto no art. 19A da IN TCU 71/2012, identificando-se que a TCE propriamente dita, em que se persegue a reparação do possível dano identificado, já foi encaminhada à Controladoria-Geral da União, ainda que aquela CGU haja diligenciado o Coren/RS para complementação dos autos (fls. 296 e 299, peça 1, e fls. 3, peça 3) ;
ACORDAM os Ministros do Tribunal de Contas da União, reunidos em Sessão de 1ª Câmara, por unanimidade, em:
a) com fundamento no inc. III do art. 237 do Regimento Interno desta Casa e no § 1º do art. 103 da Resolução TCU 259/2014, conhecer da presente Representação, por preencher os requisitos de admissibilidade;
b) com fulcro no inc. I do § 3º do art. 106 da Resolução TCU 259/2014, determinar o encaminhamento de cópia deste Acórdão e da instrução constante da peça 3 ao Conselho Regional de Enfermagem do Rio Grande do Sul – Coren/RS, para conhecimento e adoção das medidas necessárias ao regular prosseguimento da Tomada de Contas Especial atinente ao PAD 1640/2016 junto à Controladoria-Geral da União e, posteriormente, junto ao Conselho Federal de Enfermagem, conforme definido no Acórdão 161/2015-TCU-Plenário; e
c) autorizar o arquivamento deste feito, com fulcro no inc. V do art. 169 do Regimento Interno.
1. Processo TC-Processo 034.452/2018-4 (REPRESENTAÇÃO) 
	1.1. Representante: Conselho Regional de Enfermagem do Rio Grande do Sul – Coren/RS.
	1.2. Órgão/Entidade/Unidade: Conselho Regional de Enfermagem do Rio Grande do Sul – Coren/RS.
	1.3. Relator: Ministro-Substituto Augusto Sherman Cavalcanti.
	1.4. Representante do Ministério Público: não atuou.
	1.5. Unidade Técnica: Secex/RS.
	1.6. Representação legal: não há.
	1.7. Determinações/Recomendações/Orientações: não há.

Primeira Câmara

Conselho Regional de Enfermagem do Rio Grande do Sul - Coren/RS.

AUGUSTO SHERMAN

não há.

Não atuou.

REPRESENTAÇÃO (REPR)